# 小微企业递延所得税计提

提问人：wanglihong007 时间：2019-09-11 19:47:03
请教陈版， 2019 年-2021 年，对小型微利企业年应纳税所得额不超过 100万元的部分，减按 25% 计入应纳税所得额，按 20% 的税率缴纳企业所得税；对年应纳税所得额超过 100 万元但不超过 300 万元的部分，减按 50%计入应纳税所得额，按 20%的税率缴纳企业所得税。那递延所得税资产计提税率应怎么选择呢？谢谢

回答人：chenyiwei
这种情况事实上是超额累进税率（年应纳税所得额不超过 100 万元的部分税率 5%， 100 ～ 300 万元部分税率 10%）。此时，如果递延所得税资产相关的暂时性差异的转回时间在 2021 年之前的，应谨慎测算转回年度的应纳税所得额，据此确定转回年度实际执行的加权平均税率（例如，如果预计转回年度的应纳税所得额为 200 万元，则需缴纳企业所得税 15 万元，相应地加权平均税率为 7.5%），以此作为计量将在该年度转回的递延所得税资产的适用税率。